臺灣臺中地方法院刑事裁定
111年度聲字第3538號
聲  請  人  臺灣臺中地方檢察署檢察官
受  刑  人  陳青祥



上列聲請人因受刑人數罪併罰有二裁判以上，聲請定其應執行之
刑（111年度執聲字第2633號），本院裁定如下：
    主    文
陳青祥犯如附表所示各罪所處之刑，應執行有期徒刑伍年貳月。
    理    由
一、按數罪併罰，有二裁判以上者，依刑法第51條之規定，定其
    應執行之刑，刑法第53條定有明文。又數罪併罰，分別宣告
    其罪之刑，如宣告多數有期徒刑者，於各刑中之最長期以上
    ，各刑合併之刑期以下，定其刑期。但不得逾30年，刑法第
    51條第5款亦定有明文。
二、查本件受刑人陳青祥因犯如附表所示各罪，經本院先後判處
    如附表所示之刑，且均經確定在案，有上開各罪判決書及臺
    灣高等法院被告前案紀錄表各1件附卷可稽。而關於受刑人
    所犯如附表編號1、2、4、8、15、16所處各罪為得易科罰金
    且得易服社會勞動之罪，與如附表編號3、5至7、9至14所處
    各罪為不得易科罰金且不得易服社會勞動之罪，依刑法第50
    條第1項但書之規定，原不得併合處罰，然檢察官係應受刑
    人之請求而聲請定應執行刑，此有卷附臺灣臺中地方檢察署
    刑法第50條第1項但書案件是否請求定應執行刑調查表1份在
    卷為憑。聲請人認應依刑法第53條、第51條第5款定應執行
    之刑，本院認為本件聲請與首揭法條規定尚無不合，應予准
    許。爰審酌受刑人之行為態樣、受刑人違反之嚴重性、刑度
    之外部限制，且貫徹刑法量刑公平正義理念之內部限制等一
    切情狀為整體評價，復參酌受刑人對本件定應執行刑表示無
    意見等情，有本院詢問意見表1紙在卷可憑，爰依法定其應
    執行刑如主文所示。
三、依刑事訴訟法第477條第1項，刑法第50條、第53條、第51條
    第5款，裁定如主文。
中　　華　　民　　國　　111 　年　　11　　月　　25　　日
                  刑事第八庭    法  官  王靖茹　　　
以上正本證明與原本無異。
如不服本裁定，應於送達後5日內，向本院提出抗告狀。（應附
繕本）
                                書記官  廖于萱
中　　華　　民　　國　　111 　年　　11　　月　　25  　日
附表：受刑人陳青祥定應執行刑案件一覽表
編           號  1 2 3 罪           名  竊盜 竊盜 竊盜 宣    告     刑  有期徒刑6月 有期徒刑3月 有期徒刑7月 犯  罪  日   期  109年6月23日 109年12月27日 109年10月25日 偵查(自訴)機關年  度   案  號  臺灣臺中地方檢察署109年度偵字第23528號 臺灣臺中地方檢察署110年度偵字第9831號 臺灣臺中地方檢察署109年度偵字第37173號 最後事實審 法        院 臺灣臺中地方法院 臺灣臺中地方法院 臺灣臺中地方法院  案        號 109年度易字第2870號 110年度簡字第626號 110年度易字第431號  判 決  日 期 110年1月21日 110年7月20日 110年8月19日 確定判決 法        院 臺灣臺中地方法院 臺灣臺中地方法院 臺灣臺中地方法院  案        號 109年度易字第2870號 110年度簡字第626號 110年度易字第431號  判決確定日期 110年3月9日 110年8月17日 110年9月22日 是否為得易科罰金或易服社會勞動之案件  均是 均是 均否 備      註  臺灣臺中地方檢察署110年度執字第3944號 臺灣臺中地方檢察署110年度執字第10590號 臺灣臺中地方檢察署110年度執字第11843號   （編號1至9罪，經臺灣高等法院臺中分院以111年度抗字第158號裁定應執行有期徒刑2年）   

編           號  4 5 6 罪           名  竊盜 竊盜 竊盜 宣    告     刑  有期徒刑3月 有期徒刑8月 有期徒刑8月 犯  罪  日   期  109年12月27日上午6時51分許起至翌（28）日中午12時16分許止之期間內某時 109年11月25日 （聲請書誤載為109年1月25日） 110年1月15日 偵查(自訴)機關年  度   案  號  臺灣臺中地方檢察署110年度偵字第15135號 臺灣臺中地方檢察署110年度偵字第1520號等 臺灣臺中地方檢察署110年度偵字第1520號等 最後事實審 法        院 臺灣臺中地方法院 臺灣臺中地方法院 臺灣臺中地方法院  案        號 110年度簡字第853號 110年度易字第879號 110年度易字第879號  判 決  日 期 110年8月30日 110年8月11日 110年8月11日 確定判決 法        院 臺灣臺中地方法院 臺灣臺中地方法院 臺灣臺中地方法院  案        號 110年度簡字第853號 110年度易字第879號 110年度易字第879號  判決確定日期 110年9月28日 110年10月14日 110年10月14日 是否為得易科罰金或易服社會勞動之案件  均是 均否 均否 備      註  臺灣臺中地方檢察署110年度執字第11996號 臺灣臺中地方檢察署110年度執字第12807號（編號5至7罪，經本院以110年度易字第879號判決應執行有期徒刑1年4月）    （編號1至9罪，經臺灣高等法院臺中分院以111年度抗字第158號裁定應執行有期徒刑2年）   

編           號  7 8 9 罪           名  竊盜 竊盜 竊盜 宣    告     刑  有期徒刑8月 有期徒刑3月 有期徒刑7月 犯  罪  日   期  109年11月28日 110年1月14日 110年2月4日 偵查(自訴)機關年  度   案  號  臺灣臺中地方檢察署110年度偵字第1520號等 臺灣臺中地方檢察署110年度偵字第1520號等 臺灣臺中地方檢察署110年度偵字第18453號 最後事實審 法        院 臺灣臺中地方法院 臺灣臺中地方法院 臺灣臺中地方法院  案        號 110年度易字第879號 110年度易字第879號 110年度易字第1639號  判 決  日 期 110年8月11日 110年8月11日 110年10月18日 確定判決 法        院 臺灣臺中地方法院 臺灣臺中地方法院 臺灣臺中地方法院  案        號 110年度易字第879號 110年度易字第879號 110年度易字第1639號  判決確定日期 110年10月14日 110年10月14日 110年11月16日 是否為得易科罰金或易服社會勞動之案件  均否 均是 均否 備      註  臺灣臺中地方檢察署110年度執字第12807號（編號5至7罪，經本院以110年度易字第879號判決應執行有期徒刑1年4月） 臺灣臺中地方檢察署110年度執字第12808號 臺灣臺中地方檢察署110年度執字第13330號   （編號1至9罪，經臺灣高等法院臺中分院以111年度抗字第158號裁定應執行有期徒刑2年）   

編           號  10 11 12 罪           名  竊盜 竊盜 竊盜 宣    告     刑  有期徒刑1年 有期徒刑10月 有期徒刑8月 犯  罪  日   期  110年2月6日 109年10月21日 109年10月16日 偵查(自訴)機關年  度   案  號  臺灣臺中地方檢察署110年度偵字第4848號等 臺灣臺中地方檢察署110年度偵字第4848號等 臺灣臺中地方檢察署110年度偵字第4848號等 最後事實審 法        院 臺灣臺中地方法院 臺灣臺中地方法院 臺灣臺中地方法院  案        號 110年度易字第939號 110年度易字第939號 110年度易字第939號  判 決  日 期 110年10月26日 110年10月26日 110年10月26日 確定判決 法        院 臺灣臺中地方法院 臺灣臺中地方法院 臺灣臺中地方法院  案        號 110年度易字第939號 110年度易字第939號 110年度易字第939號  判決確定日期 110年12月13日 110年12月13日 110年12月13日 是否為得易科罰金或易服社會勞動之案件  均否 均否 均否 備      註  臺灣臺中地方檢察署111年度執字第1296號（編號10至12罪，經本院以110年度易字第939號判決應執行有期徒刑2年）   

編           號  13 14 15 罪           名  竊盜 竊盜 竊盜 宣    告     刑  有期徒刑8月 有期徒刑8月 有期徒刑4月 犯  罪  日   期  110年2月21日 110年2月28日 110年3月8日 偵查(自訴)機關年  度   案  號  臺灣臺中地方檢察署110年度偵字第21112號等 臺灣臺中地方檢察署110年度偵字第33192號等 臺灣臺中地方檢察署110年度偵字第33192號等 最後事實審 法        院 臺灣臺中地方法院 臺灣臺中地方法院 臺灣臺中地方法院  案        號 110年度易字第2420 號 110年度易字第2387 號 110年度易字第2387 號  判 決  日 期 111年3月7日 111年4月6日 111年4月6日 確定判決 法        院 臺灣臺中地方法院 臺灣臺中地方法院 臺灣臺中地方法院  案        號 110年度易字第2420 號 110年度易字第2387 號 110年度易字第2387 號  判決確定日期 111年4月6日 111年5月3日 111年5月3日 是否為得易科罰金或易服社會勞動之案件  均否 均否 均是 備      註  臺灣臺中地方檢察署111年度執字第4568號 臺灣臺中地方檢察署111年度執字第5789號 臺灣臺中地方檢察署111年度執字第5790號 

編           號  16 （以下空白） （以下空白） 罪           名  竊盜   宣    告     刑  有期徒刑3月   犯  罪  日   期  110年3月3日   偵查(自訴)機關年  度   案  號  臺灣臺中地方檢察署111年度偵字第3958號   最後事實審 法        院 臺灣臺中地方法院    案        號 111年度易字第563號    判 決  日 期 111年5月18日   確定判決 法        院 臺灣臺中地方法院    案        號 111年度易字第563號    判決確定日期 111年6月30日   是否為得易科罰金或易服社會勞動之案件  均是   備      註  臺灣臺中地方檢察署111年度執字第8377號